# 关于租赁请教陈版主及其他同行

提问人：会计真凡人 时间：2019-10-14 15:38:23
1 、新租赁准则中第三十九条出租人应当按照固定的周期性利率计算并确认租赁期内各个期间的利息收入，确认利息收入计入财务费用科目吗？而2010 年的准则讲解，出租人是确认的租赁收入。这是准则的变化吗？

回答人：chenyiwei
根据 2018 版租赁准则的应用指南：“出租人在确认租赁期内各个期间的利息收入时，应当借记 “应收融资租赁款一一未实现融资收益” 科目，贷记“租赁收入一一利息收入”“其他业务收入” 等科目。” 就这一点而言，与2010 版准则讲解无实质性区别。